臺灣嘉義地方法院刑事判決　　　　　　　　　　　　　九十一年度易字第六四三號
　　公　訴　人　臺灣嘉義地方法院檢察署檢察官
　　被　　　告　乙○○
右列被告因傷害案件，經檢察官提起公訴（九十一年度偵字第四０二０號），本院判
決如左：
    主  文
乙○○傷害人之身體，處拘役肆拾日，如易科罰金，以佰元折算壹日。
    事  實
一、乙○○與楊重卿（另為不起訴處分）及甲○○與楊瑞男各係夫妻關係，楊瑞男及
    楊重卿則係兄弟，於民國九十一年四月十八日晚上八時三十分許，在嘉義縣民雄
    鄉秀林村溪底寮三之七七號，雙方因商議父親楊阿生喪葬事宜意見不合發生爭執
    ，乙○○竟基於傷害之犯意，與甲○○發生拉扯及毆打，致甲○○受有頭部三．
    一公分×二．六公分、三．○×四．○公分挫傷腫脹、右上臂三．二公分×○．
    三公分挫傷紅腫、左臂六．五公分×三．○公分、二．八公分×三．○公分挫傷
    紅腫等傷害。
二、案經甲○○訴由嘉義縣警察局民雄分局報請臺灣嘉義地方法院檢察署檢察官偵查
    起訴。
    理  由
一、訊據被告乙○○坦承有拉告訴人甲○○之頭髮，雙方有拉扯，當時係告訴人先打
    伊，所以伊也有打告訴人，伊也有受傷等語，惟矢口否認有何傷害之故意。惟查
    ，被告前揭犯罪事實，已據告訴人於警訊及偵查中指訴綦詳（見警卷第五、六頁
    ，偵查卷第十一頁背面），核與證人楊瑞男於警訊及偵查中與楊重卿、楊春發於
    偵查中所證相符（見警訊卷第七、八頁，偵查卷第十二至十四、三十八頁），並
    有診斷證明書一份附卷足稽，而被告亦坦承確有與告訴人發生拉扯及毆打告訴人
    ，且觀之告訴人所提出診斷證明書上所載之傷勢，多係挫傷紅腫，亦與拉扯所致
    之傷勢相符。復衡諸社會一般人通識之經驗，雙方於拉扯之間，易造成對方之傷
    害，實非不難想像，被告係成年而知悉一般事理之人，對此當有所明知，是被告
    應有傷害之故意甚明。從而被告辯稱其無傷害犯意，即與事實不符，自不足採信
    。本件事證明確，被告犯行洵堪認定。
二、核被告傷害他人之身體，核其所為，係犯刑法第二百七十七條第一項傷害罪。爰
    審酌被告並無前科，素行尚屬良好，此有台灣高等法院被告全國前案紀錄表一紙
    附卷可稽，雙方因細故而發生拉扯、毆打致傷，且有與告訴人和解之誠意，已據
    被告到庭陳述在卷，及被告之犯罪動機與告訴人平日之關係等一切情狀，量處如
    主文所示之刑，並諭知易科罰金之折算標準。
據上論斷，應依刑事訴訟法第二百九十九條第一項前段，刑法第二百七十七條第一項
、第四十一條第一項前段，罰金罰鍰提高標準條例第一條、第二條判決如主文。
本案經檢察官黃正雄到庭執行職務
中      華      民      國    九十一    年    十二      月      十七    日
                                臺灣嘉義地方法院刑事第一庭
                                        法  官  李  文  輝
右正本證明與原本無異。
如不服本判決，應於判決送達後十日內向本院提出上訴狀( 應附繕本 )。
中      華      民      國    九十一    年    十二      月      十七    日
                                        書記官  林  育  興
附錄法條：
刑法第二百七十七條第一項。
傷害人之身體或健康者，處三年以下有期徒刑、拘役或一千元以下罰金。
